【裁判字號】    99,裁,2050
【裁判日期】    990909
【裁判案由】    免職
【裁判全文】
最  高  行  政  法  院  裁  定
                                      99年度裁字第2050號
上  訴  人  甲○○
被 上訴 人  內政部警政署
代  表  人  王卓鈞
上列當事人間免職事件，上訴人對於中華民國97年11月27日臺北
高等行政法院97年度訴字第1589號判決，提起上訴，本院裁定如
下：
    主  文
上訴駁回。
上訴審訴訟費用由上訴人負擔。
    理  由
一、按對於高等行政法院判決之上訴，非以其違背法令為理由，
    不得為之，行政訴訟法第242條定有明文。依同法第243條第
    1項規定，判決不適用法規或適用不當者，為違背法令；而
    判決有同條第2項所列各款情形之一者，為當然違背法令。
    是當事人對於高等行政法院判決上訴，如依行政訴訟法第24
    3條第1項規定，以高等行政法院判決有不適用法規或適用不
    當為理由時，其上訴狀或理由書應有具體之指摘，並揭示該
    法規之條項或其內容；若係成文法以外之法則，應揭示該法
    則之旨趣，倘為司法院解釋或本院之判例，則應揭示該判解
    之字號或其內容。如以行政訴訟法第243條第2項所列各款情
    形為理由時，其上訴狀或理由書，應揭示合於該條項各款之
    事實。上訴狀或理由書如未依此項方法表明者，即難認為已
    對高等行政法院判決之違背法令有具體之指摘，其上訴自難
    認為合法。
二、本件上訴人係臺北縣政府警察局（下稱北縣警局）板橋分局
    （下稱板橋分局）後埔派出所警員，前經被上訴人以其自民
    國96年2月26日12時起，曠職繼續達4日以上，有公務人員考
    績法（下稱考績法）第12條第3項第8款情事為由，依同年7
    月11日修正公布前警察人員管理條例（修正後名稱改為警察
    人員人事條例）第31條第1項第1款及同條第2項規定，以96
    年5月3日警署人乙字第1139號令核予上訴人免職，免職未確
    定前先行停職，並自送達之日起生效。上訴人不服，提起復
    審，前經公務人員保障暨培訓委員會96年8月28日96公審決
    字第0513號復審決定書決定，以北縣警局及被上訴人雖均提
    供上訴人陳述意見之機會，惟其通知難謂已予上訴人合理之
    準備期間，踐行正當法律程序核有瑕疵，因將原處分撤銷，
    由原處分機關另為適法之處分。嗣經被上訴人重行審理仍以
    上訴人上開曠職事實，有考績法第12條第3項第8款之情事為
    由，依警察人員人事條例第31條第1項第6款及同條第2項規
    定，以97年1月9日警署人乙字第0027號令(下稱原處分）核
    予上訴人免職，免職未確定前先行停職，並自送達之日溯自
    該署96年5月3日警署人乙字第1139號令送達之日（96年5月1
    6日）生效。上訴人不服，提起復審及行政訴訟，均遭駁回
    ，遂提起本件上訴，其上訴意旨略以：上訴人確有依法向所
    長林志學請病假10日，林志學僅准病假1日，並指示巡佐莊
    協隆委請警員林憲詳代為繕代上開病假1日之假單，私自
    蓋上訴人之印章，對上訴人請假蓄意刁難，且涉嫌偽造文書
    ，上訴人並未曠職，原處分應屬無效之行政處分等語，雖以
    該判決違背法令為由，惟核其上訴理由，係就原審取捨證據
    、認定事實之職權行使，指摘其為不當，而未具體說明其有
    何不適用法規或適用法規不當之情形，並揭示該法規之條項
    或其內容，及合於行政訴訟法第243條第2項所列各款之事實
    ，難認對該判決之如何違背法令已有具體之指摘。依首開規
    定及說明，應認其上訴為不合法。
三、據上論結，本件上訴為不合法。依行政訴訟法第249條第1項
    前段、第104條、民事訴訟法第95條、第78條，裁定如主文
    。
中    華    民    國    99    年    9     月    9     日
                    最高行政法院第五庭
                        審判長法官  黃  璽  君
                              法官  黃  秋  鴻
                              法官  鄭  忠  仁
                              法官  吳  東  都
                              法官  陳  金  圍

以  上  正  本  證  明  與  原  本  無  異
中    華    民    國    99    年    9     月    9     日
                              書記官  王  福  瀛

司法院資訊處製作；財團法人民間司法改革基金會備份。
